# 合并口径金融工具分类

提问人：zhs7403 时间：2022-10-26 14:17:07
2022 年，A公司与某战略投资者B公司签署增资协议，协议约定，B公司对A公司的全资子公司C公司增资 5 亿元，占有25%的股权并享有相关的股东权益。协议同时规定，如果子公司C公司在五年内无法成功上市，A公司将以 5 亿元加上5%的年利率回购B公司所持的C公司股权。
分析：
A公司的合并报表层面，由于外部投资人仍享有完整的C公司股东权利，故合并报表层面仍需确认少数股东权益和少数股东损益。在确认回购义务时，由于个别报表和合并报表层面的负债确认原则不同，所以在合并报表中应首先冲回个别报表中的衍生金融负债，再重新按合并口径所需承担的回购义务（本金+约定的5%利息）全额确认为金融负债。该利息应在回购义务解除前的各年度逐年计提，确认为“财务费用——利息支出”还是资本公积借方？

回答人：chenyiwei
根据《企业会计准则第 37 号——金融工具列报（ 2017 年修订）》第二十一条：“金融工具或其组成部分属于金融负债的，相关利息、股利（或股息）、利得或损失，以及赎回或再融资产生的利得或损失等，应当计入当期损益”。
所以，合并报表中针对上述回购义务相关负债确认的利息，应计入“财务费用——利息支出”。